臺灣屏東地方法院民事判決
                                 111年度屏簡字第459號
原      告  黃慧靜  
訴訟代理人  陳慶章  
被      告  曾木村  
訴訟代理人  祝魁均  
            蔡策宇  
上列當事人間請求損害賠償(交通)事件，原告於刑事訴訟程序（
111年度交簡字第801號）提起附帶民事訴訟（111年度交簡附民
字第36號），經本院刑事庭移送前來，本院於民國111年12月8日
言詞辯論終結，判決如下：
    主      文
被告應給付原告新臺幣210,748元，及自民國111年6月2日起至清
償日止，按週年利率百分之5計算之利息。
原告其餘之訴駁回。
訴訟費用由被告負擔百分之13，餘由原告負擔。
本判決第一項得假執行，但被告如以新臺幣210,748元為原告預
供擔保，得免為假執行。
原告其餘假執行之聲請駁回。
    事實及理由
一、原告主張：
　㈠被告於民國110年2月5日14時46分許，駕駛車牌號碼000-0000
    號自用小客貨車，沿屏東縣萬丹鄉萬全村萬丹路1段內側快
    車道北往南直行，行經設有行車管制號誌之該路段與西環路
    口欲右轉西環路時，應注意汽車行駛至交岔路口，其行進、
    轉彎應遵守燈光號誌，且右轉彎時，應距交岔路口30公尺前
    換入外側車道，駛至路口後再行右轉，而依當時情形並無不
    能注意之情事，適訴訟代理人陳慶章騎乘車牌號碼000–898
    號普通重型機車附載原告，沿萬丹路1段機慢車道同向在被
    告右側直行通過上述路口，被告因疏未注意其當時行向之汽
    車專用號誌未顯示右轉箭頭綠燈，不得右轉彎，即貿然自內
    側快車道右轉西環路，其駕駛之小客貨車右前車頭因而撞擊
    陳慶章所騎乘機車之左側車身（下稱系爭事故），造成陳慶
    章及被告人車倒地，原告因而則受有頭部鈍挫傷併擦傷、肢
    體多處鈍挫傷併擦傷之傷害（下稱系爭傷害）
　㈡原告因系爭事故支出醫療費用30,903元、醫療器材費用345元
    ，支出交通費用25,500元。原告於系爭事故發生前從事教職
    ，因系爭傷害回診治療期間須支付代課費用，受有代課費6,
    000元之損失，且原告因系爭事故身心受有極大痛苦，併請
    求精神慰撫金1,600,000元，為此爰依侵權行為之法律關係
    ，提起本件訴訟等語。並聲明：⒈被告應給付原告1,662,748
    元，及自起訴狀繕本送達於被告之翌日起至清償日止，按週
    年利率5％計算給付利息。⒉願供擔保請准宣告假執行。
二、被告則以：伊對於原告請求赴屏基醫療財團法人屏東基督教
    醫院（下稱屏基醫院）、陳琪銘診所、衛生福利部屏東醫院
    （下稱屏東醫院）皮膚科及高雄醫學大學附設中和紀念醫院
    （下稱高醫）就診之醫療費用，及醫療器材費用、原告自屏
    基醫院返家之交通費用部分不爭執，但原告於屏東醫院精神
    科、比佛利診所就診之醫療費用，與系爭事故間並無因果關
    係，且原告並未提出其餘交通費用及代課費用之計算依據，
    至精神慰撫金部分，原告請求之金額亦屬過高等語，資為抗
    辯，並聲明：原告之訴駁回。
三、得心證之理由：
　㈠原告主張被告於上開時、地駕駛車牌號碼000-0000號自用小
    客貨車，疏未注意其當時行向之汽車專用號誌未顯示右轉箭
    頭綠燈，不得右轉彎，即貿然自內側快車道右轉西環路，而
    與陳慶章騎乘之2JN–898號普通重型機車，致搭乘前開機車
    之原告受有系爭傷害等節，為被告所不爭執（見本院卷第90
    頁），且被告前開駕駛行為，亦經本院刑事庭以院111年度
    交簡字第801號判決被告犯過失傷害罪，處有期徒刑2月，如
    易科罰金，以1,000元折算一日確定等節，有前開判決書附
    卷可佐（見本院卷第11至14頁），復經本院調取前開刑事案
    卷核對無訛，堪信為真實。
　㈡按違反保護他人之法律，致生損害於他人者，負賠償責任。
    汽車、機車或其他非依軌道行駛之動力車輛，在使用中加損
    害於他人者，駕駛人應賠償因此所生之損害。不法侵害他人
    之身體或健康者，對於被害人因此喪失或減少勞動能力或增
    加生活上之需要時，應負損害賠償責任。不法侵害他人之身
    體、健康、名譽、自由、信用、隱私、貞操，或不法侵害其
    他人格法益而情節重大者，被害人雖非財產上之損害，亦得
    請求賠償相當之金額，民法第184條第2項本文、第191條之2
    本文、第193條第1項、第195條第1項分別定有明文。本件原
    告因被告之過失行為受有系爭傷害，二者間具有相當因果關
    係，如前所述，被告自應負賠償責任，原告請求被告賠償因
    此所受之損害，核屬有據，茲就其請求之項目及金額，是否
    准許，分別說明如後：
  ⒈醫療費用30,903元、醫療器材費用345元部分：　　
　⑴原告主張因系爭事故支出醫療費用30,903元、醫療器材費用3
    45元等語，並提出屏基醫院、屏東醫院、比佛利診所、陳琪
    銘診所、高醫之醫療費用收據及萬丹藥局統一發票為證（見
    交簡附民卷第31至52頁），依卷附高醫、屏東醫院、陳琪銘
    診所之診斷證明書所載病名或診斷內容（見交簡附民卷第25
    至29頁），足認原告確因系爭事故所受傷害於屏基醫院、屏
    東醫院整形外科、比佛利診所、陳琪銘診所、高醫就診，依
    其傷勢亦有使用上開醫療用品之需要，被告對於原告因系爭
    事故支出此等費用，被告對於原告因系爭事故支出上開花費
    亦無爭執（見本院卷第111頁），是原告此部分之請求（屏
    基醫院820元＋屏東醫院整形外科888元＋陳琪銘診所1,050 元
    ＋高醫25,355元），應予准許。
　⑵又原告請求屏東醫院精神科醫療費用部分，被告雖抗辯與系
    爭事故間無因果關係，然依原告於屏東醫院精神科就診之病
    歷資料，原告係於110年3月25日第一次赴屏東醫院精神科（
    身心科）就診，其後分別於同年4月8日、同年6月3日及7月2
    9日，且病歷資料所載內容均與車禍後精神不適有關，並無
    涉及其他事由，有屏東醫院111年11月14日屏醫醫政字第111
    0055468號函附病歷資料在卷可佐（見本院病歷資料卷第11
    至12、17至18、26至27、35至36頁），應認原告因事故發生
    所受精神壓力，分別於上開日期赴屏基醫院精神科（身心科
    ）就診，均與系爭事故間有因果關係，是原告此部分之請求
    ，亦屬有據。至原告請求比佛利診所醫療費用部分，固已提
    出醫療收據為憑，惟被告抗辯此部分費用與系爭事故間欠缺
    因果關係，而本院受原告聲請向比佛利診所調閱病歷資料，
    亦因原告拒未繳費無法提供等節，有本院與比佛利診所間公
    務對話紀錄可佐（見本院卷第103頁），原告既為就其支出
    此部分費用與系爭事故間之因果關係，舉證以實其說，則原
    告此部分之請求，當屬無據。
　⑶綜上，原告得請求之醫療費用為29,703元（屏基醫院820元＋
    屏東醫院整形外科888元＋屏東醫院精神科1,590元＋陳琪銘診
    所1,050 元＋高醫25,355元），醫療器材部分則為345元。
  ⒉交通費用25,500元
　  原告主張因系爭事故於屏基醫院就診後返家搭乘計程車，且
    後續往返陳琪銘診所、屏東醫院、高雄醫學大學附設中和醫
    院均有搭乘計程車之必要，合計出交通費用25,500元等語，
    並提出診斷證明書為證（見交簡附民卷第25至29頁）。被告
    就原告請求自屏基醫院急診返家之計程車資700元未予爭執
    且同意給付（見本院卷第111頁），則此部分請求應予准許
    ；至其餘交通費用，被告既未同意給付，且原告亦未提出任
    何計算交通車資之估價單、收據等文件，是原告其餘交通費
    用之請求既仍屬不能證明，當予駁回。
  ⒊代課費用6,000元部分：
　　原告主張因系爭事故赴高醫治療之110年8月11日、同年9月8
    日、同年10月13日、同年12月15日、111年1月26日、111年3
    月9日，因向校方請假而支出代課費用6,000元等語，並提出
    出勤明細表為憑（見本院卷第57至83頁），惟上開出勤明細
    表並無110年8月11日之請假紀錄，且原告亦未提供其以每日
    1,000元計算代課費用之基準，雖經本院於111年11月3日、
    同年12月8日言詞辯論期日曉諭原告提出相關證據，原告仍
    主張並無其他證據提出或聲請調查（見本院卷第92、111至1
    12頁），則原告請求代課費用部分亦屬無據，應予駁回。
  ⒋精神慰撫金1,600,000元部分：
　　按精神慰撫金之酌定，除原告所受之傷害程度外，尚應審酌
    兩造之身分地位、學識經歷、財產狀況、痛苦程度等節以定
    之。次按，慰藉金之賠償須以人格權遭遇侵害，使精神上受
    有痛苦為必要，其核給之標準固與財產上損害之計算不同，
    然非不可斟酌雙方身分資力與加害程度，及其他各種情形核
    定相當之數額，最高法院51年台上字第223號、76年台上字
    第1908號裁判要旨可資參照。本件被告因過失行為致原告受
    有系爭傷害，已如前述，為不法侵害原告身體權，使其受有
    身體疼痛及精神上痛苦，其依民法195條第1項規定請求非財
    產上之損害，應屬有據。本院審酌原告碩士畢業，現從事教
    職，月薪約120,000元；被告為高職畢業，現擔任臨時工，
    月薪約20,000元等情，經其等分別陳明在卷（見本院卷第92
    至93頁），且渠等名下之財產、所得資料亦有109至111年財
    產所得調件明表可參（見本院卷證物袋），復衡酌原告所受
    傷害程度及精神痛苦，其因系爭事故導致日常生活起居及活
    動能力均受影響，暨兩造教育程度、經濟狀況、本件事故經
    過等情，認原告請求精神慰撫金180,000元尚屬適當，應予
    准許，逾此範圍之請求，尚屬無據。
　⒌依上開說明，原告得請求被告賠償之金額為210,748元（醫療
    費用29,703元＋醫療器材部分345元＋交通費用700元＋精神慰
    撫金180,000元）。
　㈢末按遲延之債務，以支付金錢為標的者，債權人得請求依法
    定利率計算之遲延利息；應付利息之債務，其利率未經約定
    ，亦無法律可據者，週年利率為百分之5；給付無確定期限
    者，債務人於債權人得請求時，經其催告而未為給付，自受
    催告時起，負遲延責任。其經債權人起訴而送達訴狀，或依
    督促程序送達支付命令，或為其他相類之行為者，與催告有
    同一之效力，民法第233條第1項前段、第203條、第229條第
    2項分別定有明文。本件原告請求被告賠償損害，係以支付
    金錢為標的，是原告請求被告給付自起訴狀繕本送達（於11
    1年6月1日送達，見交簡附民卷第53頁送達證書）翌日即111
    年6月2日起至清償日止，按週年利率5％計算之利息，為有理
    由，應予准許。
四、綜上所述，原告依侵權行為之法律關係，請求被告給付210,
    748元，及自111年6月2日起至清償日止，按週年利率5％計算
    之利息，為有理由，應予准許；其逾此部分之請求則無理由
    ，應予駁回。
五、本件原告勝訴部分係就民事訴訟法第427條第1項訴訟適用簡
    易程序所為被告敗訴之判決，應依職權宣告假執行，並依同
    法第436條第2項準用第392條第2項規定，依職權宣告被告於
    預供擔保後，得免為假執行。原告就勝訴部分所為宣告假執
    行之聲請，僅在促使法院為此職權之行使，本院自不受其拘
    束，仍應逕依職權宣告假執行，惟此部分聲請既已依職權宣
    告，無再命原告提供擔保之必要，故不另為准駁之諭知，至
    原告敗訴部分，其假執行之聲請已失所依附，應併予駁回。
六、本件係刑事附帶民事訴訟，而由本院刑事庭移送民事庭者，
    依刑事訴訟法第504條第2項之規定，免納裁判費，且至本件
    言詞辯論終結時，亦未發生其他訴訟費用，惟依法仍依民事
    訴訟法第79條規定，諭知訴訟費用由敗訴之被告負擔，以備
    將來如有訴訟費用發生時，得以確定其數額，併予敘明。
七、本件事證已臻明確，兩造其餘陳述及攻擊防禦方法核與判決
    結果不生影響，爰不逐一論述，附此敘明。
八、訴訟費用負擔之依據：民事訴訟法第79條。
中　　華　　民　　國　　111 　年　　12　　月　　22　　日
                  屏東簡易庭  法  官  彭聖芳
正本係照原本作成。
如對判決上訴，須於判決送達後20日內向本院提出上訴狀，其未
表明上訴理由者，應於提出上訴後20日內向本院補提理由書狀（
均須按他造當事人之人數附繕本）。
如委任律師提起上訴者，應一併繳納上訴審裁判費。
中　　華　　民　　國　　111 　年　　12　　月　　22　　日
                              書記官　謝鎮光